臺灣高雄地方法院民事判決　　　　　　 93年度簡上字第230號
上　訴　人　國巨股份有限公司楠梓分公司
法定代理人　甲○○
訴訟代理人　柯淵波律師
被上訴人　　希忠股份有限公司
法定代理人　乙○○
訴訟代理人　黃文旭律師
上列當事人間請求給付買賣價金事件，上訴人對於中華民國93年
6 月2 日本院高雄簡易庭93年度雄簡字第411 號第一審判決提起
上訴，本院於民國94年10月28日辯論終結，判決如下：
  主      文
上訴駁回。
第二審訴訟費用由上訴人負擔。
  事實及理由
一、被上訴人起訴主張：上訴人分別於附表所示之時間，向伊購
    買防滑手套及空桶等物，兩造並約定上訴人應於如附表所示
    之應付貨款日期，給付如附表所示之貨款，詎上訴人屆期竟
    拒不給付，為此，爰依兩造間買賣契約，請求上訴人給付新
    臺幣（下同）236,027 元，及其中84,198元自民國93年3 月
    1 日起；其中30,835元自93年4 月1 日起；其中30,496元自
    93年5 月1 日起；其餘90,498元自94年6 月1 日起，均至清
    償之日止，按週年利率5 ％計算之利息等語。並於本院聲明
    ：駁回上訴人之上訴。
二、上訴人則以：伊對於原審判決命其應給付被上訴人之金額及
    利息均不爭執，惟因被上訴人之受僱人即訴外人陳志明利用
    執行職務上機會，自91年6 、7 月間起至92年11月15日止，
    連續竊取伊之陶瓷電容器及擦拭紙，致伊受有超過千萬元之
    損失，陳志明並經臺灣高雄地方法院檢察署檢察官提起公訴
    ，被上訴人自應就陳志明前開侵權行為負連帶損害賠償責任
    ，爰於被上訴人請求之範圍內，主張抵銷等語為辯。並於本
    院聲明：(一)原判決不利於上訴人之部分廢棄。(二)上開廢棄部
    分，被上訴人在第一審之訴駁回。
三、原審判決：(一)上訴人應給付被上訴人84,198元，及自93年3
    月2 日起至清償之日止，按週年利率5 ％計算之利息；(二)上
    訴人應給付被上訴人30,835元，及自93年4 月2 日起至清償
    之日止，按週年利率5 ％計算之利息；(三)上訴人應給付被上
    訴人30,496元，及自93年5 月2 日起至清償之日止，按週年
    利率5 ％計算之利息；(四)上訴人應給付被上訴人90,498元，
    及自93年6 月2 日起至清償之日止，按週年利率5 ％計算之
    利息，並駁回被上訴人其餘請求，就被上訴人敗訴部分，未
    據被上訴人聲明不服，已告確定。
四、兩造不爭執之事實：
  (一)上訴人分別於附表所示之時間，向被上訴人購買防滑手套及
    空桶等物，兩造並約定上訴人應於如附表所示之應付貨款日
    期，給付如附表所示之貨款
  (二)上訴人迄未給付被上訴人前揭貨款。
五、得心證之理由：本件依兩造之陳述，爭執之重點應為：上訴
    人對於被上訴人侵權行為損害賠償請求權是否存在？上訴人
    得否主張抵銷？
六、按給付之訴固應由原告先負舉證責任，然若原告主張之債權
    額，被告不為否認，而另以有清償抵銷或免除等債之消滅原
    因為抗辯者，其舉證責任，即應由被告負之，最高法院43年
    度臺上字第13號判決可資參酌。本件上訴人對於原審判決命
    其應給付被上訴人之金額及利息均不爭執，惟其既以被上訴
    人之受僱人陳志明利用執行職務上機會，連續竊取其物為由
    ，認被上訴人應負連帶損害賠償責任，並主張抵銷，而此為
    被上訴人所否認，則依前開說明，上訴人自應就其主張之前
    開侵權行為事實，負舉證責任。對此，上訴人雖提出臺灣高
    雄地方法院檢察署檢察官92年度偵字第23260 號、93年度偵
    字第4111號起訴書1 份佐證，惟前開起訴書僅認陳志明涉嫌
    觸犯刑法第336 條第2 項業務侵占罪，且依前開起訴書所載
    ，陳志明並未坦承犯行，加以該案經臺灣高雄地方法院檢察
    署檢察官提起公訴後，現仍於本院刑事庭審理中，尚未判決
    確定，從而，陳志明是否確有犯罪尚屬不明，自無從執前開
    起訴書，即認陳志明確有利用執行職務上機會連續竊取其物
    。況上訴人亦未就其被竊取物品之數量及價值提出相關證據
    以資證明，則其主張被上訴人應與陳志明負連帶損害賠償責
    任，並於被上訴人請求之範圍內，主張抵銷，即屬無據。
七、綜上所述，本件上訴人既尚積欠被上訴人如附表所示之貨款
    ，且上訴人主張被上訴人應與陳志明負連帶損害賠償責任，
    並於被上訴人請求之範圍內，主張抵銷，並無理由，則被上
    訴人依兩造間之買賣契約，請求上訴人給付如附表所示之貨
    款及法定遲延利息，即有理由，應予准許。原審就被上訴人
    之請求，判命上訴人應付前述第三段所示之貨款及利息，並
    依職權宣告假執行，洵無違誤。上訴意旨就此部分指摘原審
    判決不當，求予廢棄改判，為無理由，應予駁回。
據上論結，本件上訴為無理由，依民事訴訟法第436 條之1 第3
項、第449 條第1 項、第78條，判決如主文。
中　　華　　民　　國　　94　　年　　11　　月　　11　　日
              民事第一庭審判長  法　官  甯　馨
                                法  官  莊珮君
                                法  官　劉傑民
右為正本係照原本作成。
本判決不得上訴。
中　　華　　民　　國　　94　　年　　11　　月　　11　　日
                                書記官　歐文政
附表：
┌──┬──────┬───────┬────────┐
│編號│時        間│金額（新臺幣）│約定應付貨款日期│
├──┼──────┼───────┼────────┤
│一  │92年7 、8月 │84,198元      │93年3月1日      │
├──┼──────┼───────┼────────┤
│二  │92年9月     │30,835元      │93年4月1日      │
├──┼──────┼───────┼────────┤
│三  │92年10月    │30,496元      │93年5月1日      │
├──┼──────┼───────┼────────┤
│四  │92年11月    │90,498元      │93年6月1日      │
└──┴──────┴───────┴────────┘
